臺灣雲林地方法院刑事判決　　　　　　　95年度重訴字第12號
公　訴　人　臺灣雲林地方法院檢察署檢察官
被　　　告　丙○○
　　　　　　　　　　（現羈押在臺灣雲林看守所）
選任辯護人　黃俊仁律師
被　　　告　丁○○
　　　　　　乙○○
上列被告等因殺人等案件，經檢察官提起公訴（95年度偵字第
3162 號） ，本院判決如下：
    主  文
丙○○殺人，處有期徒刑拾貳年；又共同犯詐欺取財罪，處有期
徒刑肆月。應執行有期徒刑拾貳年貳月。
丁○○共同犯詐欺取財罪，累犯，處有期徒刑柒月。
乙○○共同犯詐欺取財罪，累犯，處有期徒刑伍月，如易科罰金
，以新臺幣玖佰元折算壹日。
    事  實
一、丁○○前因殺人案件，經臺灣高等法院臺南分院以79年度上
    訴字第701 號判處有期徒刑14年，並經最高法院上訴駁回確
    定；又因違反槍砲彈藥刀械管制條例等案件，經臺灣高等法
    院臺南分院以86年度聲字第302 號裁定應執行有期徒刑3 年
    2 月確定，嗣經先後執行及假釋出監後，復經撤銷假釋，其
    所餘殘刑3 年2 月10日，於94年7 月8 日縮短刑期執行完畢
    。乙○○前因違反肅清煙毒條例等案件，經本院以83年度訴
    字第669 號判決應執行有期徒刑3 年2 月確定，嗣經執行及
    假釋出監後，復經撤銷假釋，其所餘殘刑1 年8 月20日於93
    年7 月17日假釋付保護管束期滿未經撤銷，而執行完畢。
二、緣丁○○前因另案執行時，與甲○○為同房室友而識，於此
    期間中，丁○○曾告以其毒品來源充沛，如有需有可向其購
    買云云。95年6 月間，丁○○因缺錢花用，竟約丙○○、乙○○共同意圖為自己不法所有之犯意聯絡，謀議假以冰糖為
    安非他命販賣而詐取他人財物，遂先由丁○○於95年6 月13
    日，以其使用之0000000000號行動電話與甲○○聯絡，雙方
    約定由甲○○以新臺幣（下同）8 萬5,000 元之代價，向其
    購買安非他命1 兩，並約於次日即14日晚上9 時許，在雲林
    縣褒忠鄉台西客運站旁之某便利商店見面交易。甲○○因之
    誤信為真，陷於錯誤，為籌足購買毒品款項8 萬5,000 元，
    遂自籌7 萬5,000 元，並邀約楊真出資1 萬元，再由楊
    真委託友人戊○○駕駛車牌號碼JX-7306 號自用小客車，搭
    載甲○○及楊真依約於14日晚上8 時許，自高雄市北上至
    雲林縣褒忠鄉台西客運站旁之某便利商店會合。而丁○○、
    丙○○、乙○○為達順利騙取財物之目的，由丁○○先在雲
    林縣褒忠鄉有才村雲158 甲線西向東方向7 公里900 公尺處
    附近某偏僻產業道路路旁電線桿下，放置「冰糖」1 包後，
    再於同日晚上10時許，騎乘車牌號碼UAV-270 號輕型機車抵
    達上揭便利商店，與甲○○等人會合。繼由丁○○騎乘機車
    搭載甲○○至該放置「冰糖」之電線桿處，途中為擺脫尾隨
    在後之楊真、戊○○2 人，丁○○復向甲○○佯稱要先看
    錢，才為交易，並稱因要與「藥頭」即販毒者接觸，故要求
    甲○○以電話通知楊真、戊○○2 人勿再跟隨云云，甲○○遂以電話聯絡楊真、戊○○將車停在有才村村口附近，
    勿再跟隨，並將現金8 萬5,000 元（分為2 綑，各為3 萬
    5,000 元及5 萬元）交付丁○○。待丁○○、甲○○到達放
    置「冰糖」之電線桿處後，甲○○即依丁○○指示下車，取
    走該包「冰糖」，丁○○則佯稱欲將該2 綑現金放置在同地
    以待交付「藥頭」，實則將1 綑5 萬元取走得手，僅放置另
    綑3 萬5,000 元現金，候待接應之乙○○、丙○○2 人前來
    拿取。嗣甲○○於乘坐丁○○駕駛之機車返途中，將該包「
    冰糖」打開試吃，發現並非安非他命而受騙，當即當場要求
    丁○○載其返回電線桿處，欲取回金錢，俟甲○○下車行至
    電線桿處取錢之時，丁○○即趁隙騎乘機車逃離現場，甲○○始發現僅有3 萬5,000 元之1 綑現金。
三、甲○○發現丁○○詐騙後，因撥打楊真之手機未通，而在
    雲林縣褒忠鄉有才村雲158 甲線西向東方向7 公里900 公尺
    處附近，適遇見丙○○駕駛車牌號碼9067-JZ 號自用小客車
    搭載乙○○欲往該電線桿處取錢，甲○○因不知丙○○、乙○○亦參與共犯詐欺，遂向其2 人求援，並請其等載伊前往
    楊真、戊○○停車處，獲允後，甲○○於乘車途中即將所
    持之該包「冰糖」丟棄（未查獲扣案）。嗣因丙○○駕車突
    然轉向，甲○○感覺有異而大喊停車並開啟車門，致丙○○
    被迫停車後，甲○○即趁機逃離現場，並以電話告知楊真
    、戊○○上情。待楊真、戊○○2 人駕車前來與甲○○會
    合後，其等3 人為追回遭騙取之金錢，由戊○○駕車快速追
    尋乙○○、丙○○2 人，並於同日晚上11時30分許，在雲林
    縣褒忠鄉有才村雲158 甲線西向東方向7 公里900 公尺處，
    追上丙○○駕駛之車牌號碼9067-JZ 號自用小客車，戊○○
    隨即超前，且將所駕駛之車輛煞停在車牌號碼9067-JZ 號自
    用小客車前方約1 個車身處，迫使丙○○所駕駛之自用小客
    車停於後方同向車道上。繼之，甲○○與持球棒之楊真隨
    即下車，楊真因丙○○倒車往路旁草地，而揮棒打車未中
    ，乃將球棒交由甲○○擲向車牌號碼9067-JZ 號自小客車亦
    未擊中後，丙○○於車內明知楊真、甲○○均已徒手立於
    車前，已無再為侵害行為，竟為脫離現場，明知其車距前車
    為2 至3 個車身之充裕距離，且楊真已立於車前之草地上
    ，欲阻攔被告丙○○駕車離去，無意閃避，如駕駛底盤較低
    之自用小客車衝撞或輾壓人體，將因車輛之高動力與重量，
    重創人體軀幹或臟器，足可致人於死等情，猶以殺人之間接
    故意，駕車朝楊真方向駛去，將楊真撞倒於地後，復以
    車輾壓而過，並未停車察看，迅即逃逸，致楊真當場受有
    頭皮多處裂傷、頭骨塌陷性骨折、右肩壓擦傷、前胸瘀傷、
    胸骨及右側多根肋骨骨折及出血、左肺撕裂傷及出血、左側
    肋膜腔積血逾700 毫升、兩下肢多處瘀傷、擦傷及裂傷等傷
    害，經送醫後，仍因胸部鈍傷合併左肺撕裂傷及大量出血，
    於95年6月15日零時30分，急救無效而死亡。
四、案經臺灣雲林地方法院檢察署檢察官指揮雲林縣警察局虎尾
    分局報告後偵查起訴。
    理  由
壹、關於證據能力方面：檢察官提出之證據，除證人甲○○、戊○○、乙○○於95年6 月16日之警詢筆錄經被告丙○○主張
    為傳聞證據，認無證據能力應予排除，並經公訴人不引用為
    被告丙○○殺人部分之證據外，餘均經當事人於審判程序同
    意作為證據，而就被告以外之人於審判外之言詞陳述部分，
    本院審酌其等之警詢筆錄係以證人身分接受詢問，以一問一
    答方式詢答，經其閱覽筆錄無訛後，再簽名捺印所製作完成
    等之作成時情況；又檢察官嗣後之訊問筆錄部分，均經具結
    ，無顯不可信之情況等情，依刑事訴訟法第159 條之1 第2
    項、第159 條之5 規定，認均得為證據。至於其他鑑定文書
    、紀錄文書及證明文書部分，業經當事人同意為證，本院並
    認為合於刑事訴訟法第159 條之4 、第206 條之規定，亦得
    為證據。
貳、被告丁○○、乙○○、丙○○所犯詐欺取財部分：被告丁○○、乙○○、丙○○對於上揭詐欺取財之犯行，業經被告丁○○於95年6 月16日警詢及95年6 月17日檢察官訊問中、被
    告丙○○於95年8 月3 日檢察官訊問中、被告等3 人於本院
    審判中坦承不諱，核與證人甲○○於95年6 月16日警詢、95
    年6 月17日檢察官訊問及於本院審判中證述、證人戊○○於
    95年6 月16日警詢及檢察官訊問中等證述遭受被告丁○○詐
    取金錢，而被告丙○○、乙○○係一同接應等情節相符。此
    外，被告3 人係以冰糖偽稱第二級毒品安非他命，訛詐甲○○取財，未經查獲持有毒品等情，亦由警方於95年6 月16日
    自被告丁○○、乙○○住居處分別扣得3 包（共重9.43公克
    ）、2 包（共重9.81公克）之疑似毒品物品及自被告乙○○
    居處扣得之分裝夾鏈袋，經送法務部調查局鑑定結果，均未
    發現法定毒品成分一情，有該局95年7 月27日調科壹字第16
    0003121 號、000000000 號鑑定通知書及搜索照片17張等附
    卷可稽（95年偵字第3162號卷第73頁、95年偵字第3164號卷
    第48至58、71頁）。足見被告等3 人之自白核與事實相符，
    可以採信，並有上揭其他證據為佐，其等所犯詐欺取財犯行
    堪予認定。
參、被告丙○○所犯殺人部分。
  一被告丙○○對於上揭時、地，駕駛車牌號碼9067-JZ 號自用
    小客車，撞擊被害人楊真致死一情坦承無訛。惟其辯稱：
    「我是有撞到他，但不是故意的，楊真下車是站他車門旁
    ，我要過去時，他才跑過來，我才撞到他的，如果我要撞人
    我就撞駕駛座這邊，他們更無法離開，我只是要離開現場。
    」等語。另辯護意旨略以：被害人是突然攔阻站在車子前方
    ，才被要逃逸之被告丙○○開車撞倒，被告丙○○當時是因
    為遭受到被害人與甲○○持棒球棒攻擊，有遭受到不法侵害
    之情事，為了保命逃離現場，所以情急之下顧不得其他，要
    開車逃離現場，才不慎撞到被害人，所以被告丙○○就這部
    分應屬正當防衛之行為，至少也有緊急避難之情況，檢察官
    起訴殺人，與事實顯有出入等語。
  二認定犯罪事實所憑之證據及認定之理由：
    (一)查被害人楊真係遭被告丙○○駕駛車牌號碼9067-JZ 號
      自用小客車撞擊及輾壓死亡，被告丙○○並於事後迅即逃
      逸一情，業據被告丙○○坦白承認，核與證人甲○○於95
      年6 月17日檢察官訊問及本院審判中、證人戊○○於95年
      6 月16日檢察官訊問、證人乙○○於95年6 月17日檢察官
      訊問及本院審判中等證述被害人係遭被告丙○○駕車撞擊
      及輾壓，並即逃逸等情節相符。此外，復有以下證據為佐
      ：
      1.本案係緣於戊○○於95年6 月14日晚上11時30分，親自
        向雲林縣警察局虎尾分局龍岩派出所報案，指稱被害人
        楊真係因下車購物，遭他車撞擊云云，而請求警方連
        絡救護車並前往處理，嗣將被害人於同日11時48分送到
        若瑟醫院急救時，其已無呼吸、心跳，瞳孔放大，無光
        反射呈死亡狀態，經急救處置，仍無生命徵象，於次日
        零時30分宣布急救無效後，警方即據以報驗。又事發現
        場係雙向各1 線道之直線路段，南側並有1 產業道路岔
        道，道路邊線外為草地，草地上並植有樹木，樹木外則
        為排水溝等情，有雲林縣警察局虎尾分局龍岩派出所受
        理各類案件紀錄表、雲林縣警察局虎尾分局處理相驗案
        件初步調查報告暨報驗書(一)(二)、雲林縣警察局道路交通
        事故調查卷宗（內含雲林縣警察局交通隊虎尾小隊道路
        交通事故調查卷宗文件檢核表、雲林縣警察局虎尾分局
        刑事案件相驗報告書、雲林縣警察局虎尾分局龍岩派出
        所受理各類案件紀錄表、雲林縣警察局虎尾分局處理相
        驗案件初步調查報告暨報驗書、道路交通事故調查報告
        表、道路交通事故現場圖、雲林縣警察局虎尾分局道路
        交通事故調查筆錄、現場照片3 張及若瑟醫院診斷證明
        書1 張）暨現場照片4 張附卷可稽（95年相字第352 號
        卷第3 至7 、16頁、本院卷第113 至131 頁）。
      2.臺灣雲林地方法院檢察署檢察官於95年6 月15日勘驗案
        發現場為經修剪之草地，並經證人戊○○、甲○○指證
        被害人楊真遭受撞擊之位置及拍照；另於同年月19日
        ，檢察官復行勘驗車牌號碼9067-JZ 號自用小客車之前
        、後保險桿下緣至地面高度各為19公分、35公分，車輛
        底盤則有磨擦過後之光亮痕等情，有該勘驗現場筆錄2
        份及勘驗照片24張在卷可佐（95年相字第352 號卷第25
        、44至50、54頁，95年偵字第3173號卷第64至68頁）。
      3.被告丙○○駕駛之車牌號碼9067-JZ 號自用小客車經警
        搜證取樣並拍照33張附卷（95年偵字第3173號卷第53至
        63、第74至79頁），據證人即雲林縣警察局鑑識課課員
        己○○於本院審判中證稱：「……第53頁第1 張車子正
        面、第2 張車子左後方，第54頁第1 張車身左後方有明
        顯凹痕及擦撞痕跡，第2 張是車子右前方保險桿下方有
        擦痕。第55頁第1 張車子底盤全部，第2 張車子左前方
        輪胎著地氣壓的情形，表示他輪胎是沒有破的。第56頁
        第1 張車子左後方下面、第2 張尺的意思是車子底盤距
        離地面的高度。第57頁第1 張車子吊起來，我們拍車底
        盤中間、第2 張是車後排氣管。第58頁第1 張採證位置
        所做的標示，是車子的底盤的右半邊照片，右邊的輪子
        是車子的右前輪。第59頁第1 張同58頁第1 張、第2 張
        照片是第1 張位置的邊，輪子是車子的右前輪，是車子
        後輪右下方有血跡近照。第60頁第1 張是車子右後輪軸
        承部位、第2 張是第一張血跡位置的近照。第61頁是車
        子底盤前面靠右前輪位置有疑似血跡、第2 張是第1 張
        的近照。第62頁第1 張是靠右前輪螺絲帽上有毛髮，第
        2 張係第1 張的近照。第63頁照片是車子右前輪底盤下
        面。當天95年6 月16日我們採證有毛髮3 根，在車子右
        前輪底盤處，第2 項有疑似血跡棉棒3 支，在車子右前
        輪底盤中側、第3 項也是疑似血跡棉棒3 支在車子底盤
        中間。第4 也是疑似血跡，在車右後底座避震器上。…
        …我們看到的跡證都在車子右側。左側我們沒有看到什
        麼可疑跡證。……」等語，並提出證物清單1 張附卷可
        佐（本院卷第190-1 頁），而採自車牌號碼9067-JZ 號
        自用小客車右前輪旁底盤處之毛髮中之2 根，經內政部
        警政署刑事警察局鑑定結果，該毛髮DNA 與死者楊真
        之DNA-STR 型別相同，亦有該局95年7 月28日刑醫字第
        09 50 094317號鑑驗書在卷可佐（95年偵字第3173號卷
        第91頁）。足見被害人確係遭被告丙○○駕車撞擊並以
        車輛右底盤部分輾壓而過。
    　4.被害人楊真屍體經法務部法醫研究所法醫解剖鑑定結
        果，發現頭皮有多處裂傷，頭骨具塌陷性骨折，右肩有
        壓擦傷，前胸有瘀傷，胸骨和右側多根肋骨均有骨折和
        出血，左肺有撕裂傷和出血，左側肋膜腔有積血逾700
        毫升，兩下肢有多處瘀傷、擦傷和裂傷，諸臟器無重大
        疾病；毒化學檢測除了低濃度酒精，安非他命和甲基安
        非他命以外，無任何致命藥物被檢出；故認死者之死亡
        原因為胸部鈍傷合併左肺撕裂傷及大量內出血等情，有
        法務部法醫研究所95年8 月10日法醫理字第0950003012
        號函及所附鑑定書1 份及解剖照片73張附卷可稽（95年
        相字第352 號卷第86至92、32至43、56至81頁）。
      綜上所述，被告自白其駕車撞擊被害人致死一情，核與事
      實相符，可以採信，並有上揭證據為佐，足認被告係於上
      開時、地，駕駛車牌號碼9067-JZ 號自用小客車撞擊並輾
      壓被害人致死無訛。
    (二)被告丙○○駕車撞擊被害人楊真之時，被害人楊真即
      已立於車前，意欲阻攔被告丙○○駕車離去，並非驟然而
      出。茲分敘理由如下：
      1.證人乙○○於95年6 月17日檢察官訊問中證稱：「……
        （開過去有沒有看到車前有人？）本來沒有人，突然有
        一女子跳出，雙手往前作勢擋車。（見此狀，你們做何
        處理？）看到就撞過去了」等語；嗣於本院審判中則證
        稱：「我坐駕駛座旁。有（看到丙○○撞到人），轉過
        來我有看到一個女人。……（女的下車站在何處？在妳
        們車子哪裡？）站在他們車子旁，在我們車子前面。…
        …（開往前時，那個女人站在那裡？）在他車子駕駛座
        旁乘客座門邊。（倒車停止後，女子在何處？）在我們
        車子前面。……（從你們車子要起步，到他被撞，他有
        無移動？）我印象中，他還沒有被撞，雙手就往前伸。
        好像要把車子擋下來的動作。（他人有無走動？）沒有
        ，好像有點要向後退的情形。……（丙○○要往前時，
        那個女人在做什麼？）雙手向前，稍微半蹲。……（被
        撞女子何時出現在你們車子前面？）第一次停車在他們
        車門旁。（你說女子作勢要擋是什麼時候的事？）就是
        車子要往前開的時候。（你有無看到他怎麼過去的？）
        沒有。（你看到時，他就站在車前作勢阻擋？）是。…
        …」等語，已明確證述被告丙○○於倒車後欲再往前時
        ，被害人已立於被告丙○○車前，且作勢欲阻攔被告丙○○駕駛之車輛離去，並非驟然而出。
      2.證人甲○○於95年6 月17日檢察官訊問中證稱：「……
        我拿球棒打車，打不到，就把它甩出去，還是沒有打到
        。那台車停一下就馬上往楊真方向開。……對方車子
        以車速約20至30KM/H之速，往楊真方向前去。但是楊
        真沒有閃躲，對方車就以車頭撞上楊真的正面，然
        後楊真先被撞倒車子引擎蓋上後，又往後斜彈倒在地
        上，然後車子就輾過楊真。」等語；嗣於本院審判中
        復證稱：「……我有向前走三、四步距離，要打他們車
        子打不到，才把棍棒丟出去。楊真都站在原地。……
        我在車子左前方，楊真在我旁邊一步。……他站在原
        地，沒有移動。……從我把球棒丟出去，我就後退到楊
        真旁邊，他們慢慢開車往前，我與楊真退了二、三
        步就撞到了。……我站在車子左前方，他站在車子正右
        前方。……楊真與我都站在草地上。……可能他們想
        我們會跳走或閃開，因為他們當時速度只有二、三十左
        右而已，但是他們沒想到楊真不知道是應變不及或傻
        掉，丙○○沒有停車的跡象，撞到後我大叫一聲，他們
        才快速逃走的。……他下車跟我前進二步，他就站在原
        地，後來他們車子開過來時，他與我後退二步而已。撞
        到時他手按引擎蓋，然後他頭就撞上引擎蓋了。（楊
        真）從頭到尾都是朝向他們車正前方。因為我們跟他們
        是正面對峙。……他頭撞到引擎蓋，直接倒下去。……
        我球棒丟出去後，我就退後到楊真旁邊，我想問他是
        否還有其他武器，但是他沒有，我們二人就站在那邊不
        知道怎麼辦。以為他們會就此開車走。……」等語，並
        繪有現場位置圖1 張在卷（本院卷第216 頁）可參，其
        明白證述被告丙○○駕車往前離去之時，被害人係立於
        車前，並未閃避，亦非自他處突然現身被告丙○○駕駛
        之車前。
      3.證人戊○○於95年6 月16日檢察官訊問中證稱：「……
        甲○○把球棒丟出去沒打到車，那台車一下就馬上往前
        開。……對方車以正常車速起速（約20KM/H）往楊真
        前去，我及甲○○見狀，大聲叫楊真閃，但是楊真
        沒有閃躲，對方就以車頭撞上楊真的正面，然後楊
        真往前倒，撞在車子引擎蓋後，又往後斜彈倒在地上，
        車子在整個輾過楊真的過程中，完全沒有停車也沒有
        減速，輾過楊真後，車子就加速離去。……」等語，
        亦與證人甲○○上揭證述情節相同。
      4.鑑定證人即檢驗被害人楊真屍體之臺灣雲林地方法院
        檢察署檢驗員庚○○於本院審判中證稱：「……因為我
        們相驗後，發覺死者不像一般車禍的傷勢，有大面積的
        挫傷，他呈現的好像有鈍器的，而且與死者同車二名男
        性說法不符常情，加上傷勢有問題，所以我們才到現場
        去看。……」等語，次就其提出於本院附卷之（投影）
        照片41張依序說明如下：「第2 、3 張是死者驗屍前完
        全沒有處理所拍。第4 、5 、6 張是頭部的傷，比較接
        近右側。第7 張頭部傷像鈍銳器傷、不像一般車禍的傷
        。第8 張頭顱骨像骨折，所顯現出來很奇怪的傷。第9
        張係翻拍相驗卷的照片。第10、11張我們在勘驗現場草
        叢找到一個類似掌上型電動玩具，打開之後發現是一個
        電子秤，我們大概就知道什麼回事了。第12、13張是我
        們要解剖時照片，血液已經凝固了。第14張右膝關節處
        有挫裂傷、傷口有收縮反應，表示他是活著時被撞。第
        15張死者腹部輪胎痕。第16、17張胸部解剖有出血，這
        是生命反應，表示他是活著時被壓。第18、19張是腦部
        。第20、21張我們把頭顱切開，整個腦部膜沒有外傷，
        蜘蛛膜也沒有出血。第22張胸部肋骨。第23張死者右側
        大腿及臀部只是表皮下瘀血，左腿內側也沒有明顯外傷
        ，只是淺層皮下瘀血，屍斑如果用手壓會退，如果是瘀
        血的話則不會，如果是屍斑打開血會流出來，瘀血則不
        會。第24、25、26張是左側肺葉已經大量出血。第27張
        是頭顱內部沒有挫傷現象、第28張是整個腦，沒有看到
        出血的現象，所以我們排除頭部外傷，顱內出血。第29
        、30張接著我們從右側肋骨一根一根割開，有很多地方
        骨折。第31張是左腿脛骨。第32到36張我們們去看肇事
        車子9067 -JZ底盤有部分比較乾淨。第37張起4 張，是
        我摹擬的。第37張如果行人從右側過來的話，右腳膝關
        節部位應該會受傷。第38張如果左腳先過來，也應該是
        左腳膝關節部分應該會有傷。第39張如果從正面過來，
        右腳在前應該是右腳受傷，第40張也是從正面，但是左
        腳在前。第41張我們依據死者的傷勢，最可能導致死者
        傷勢的方式，係死者面對車子正面，右腳在前。最後我
        的結論，第一點當時車子剛起步，沒有很大的撞擊力，
        所以他的腳脛骨沒有骨折。第二點是死者離車子不遠，
        因為如果離車子很遠，有一定的衝力，死者下肢會有嚴
        重的撕裂傷及骨折，但死者沒有。第三點後來我們去勘
        驗肇事車輛，並沒有發現大面積的人體組織或毛髮，都
        只有少部份。第四點有關頭部的鈍器傷，都是偏在頭部
        右側，我們認為頭部這個傷勢，車子過去的時候，應該
        是碰到左側，死者右側去壓到地上的磚塊、石頭等鈍銳
        器不規則物。而且頭部的傷並不是致命傷，我們把頭顱
        打開，腦拿出來時，我們判斷頭顱的傷並不是致命傷。
        第五點我們認為導致死者的傷勢最可能的情形，死者在
        車之正前面，車子速度不快，撞到死者後，死者左側被
        車子壓到，導致右側頭顱壓到地上石頭，我們認為這是
        最可能導致死者傷勢，至於死者致死的原因，係胸腔受
        壓造成骨折大出血。」等語，並證述：死者雙腿並無骨
        折，非遭受車輛以時速50或60公里撞擊，又從第14、32
        張照片顯示，死者右膝傷勢位置為車輛之車牌螺絲所致
        最有可能，且死者應是正面仰躺，遭車壓過，另由車輛
        底盤乾淨部位觀察，進入面積比較大，出來面積較小，
        有可能是死者於車底翻滾所致等情。又上揭法務部法醫
        研究所鑑定書中，就被害人楊真屍體傷害觀察中之兩
        下肢創傷部分，係記載右下肢為右膝前側1 裂傷，約4
        乘1.5 公分大小，深達皮下脂肪層，右膝內側及外下側
        有多個大小不等之瘀傷和壓擦傷，另右小腿外側亦有瘀
        傷等；而左下肢為左大腿中段前外側有1 瘀傷，約6 乘
        3 公分，左膝上端、前側、內側、外側和左小腿前外側
        上端分別有大小不等之瘀傷，最大者約6 乘1 公分，左
        小腿內側下段距內踝8 公分處有3 道刮擦傷，長約4 至
        5 公分及瘀傷等情；即被害人兩下肢之傷勢較為嚴重者
        ，僅有右膝前側之裂傷而已，餘則為瘀傷或擦傷，並無
        骨折之傷害。故鑑定證人庚○○證述死者受撞擊時之應
        有姿勢，核與證人乙○○、甲○○、戊○○上揭證述死
        者係立於被告丙○○車前遭致撞擊一情符合，亦與法務
        部法醫研究所鑑定書所載一致，應可採信。
      5.依上揭證據所見，被告丙○○駕車撞擊被害人楊真之
        時，被害人楊真顯已立於車前，面向被告丙○○駕駛
        之車輛，作勢欲阻被告丙○○駕車離去，並非驟然而出
        至明。
    (三)被告丙○○駕車撞擊被害人楊真致死，係基於殺人之間
      接故意為之，茲分述理由如下：
      1.按刑法上之間接故意，又稱未必故意，乃指行為人對於
        構成犯罪之事實，預見其發生而其發生並不違背其本意
        者而言，刑法第13條第2 項定有明文。是所謂間接故意
        者，係對於構成犯罪事實之「認識」與「容忍」，即行
        為人主觀上對於犯罪構成要件之實現有所預見，而聽任
        其發展，終致發生構成要件該當之結果，或實現法定構
        成要件之心態；從而，構成犯罪事實之發生並非間接故
        意行為人內心所努力追求者，亦非確定其必然發生，而
        係聽任其自然發展，終致發生者而言。
      2.證人甲○○於95年6 月17日檢察官訊問中證稱：「……
        楊真他們開車到達後，我馬上上車並叫他們追那2 人
        坐的藍色馬自達車。然後在案發地點我們從該車的左側
        超車，然後停在它的前方。……」等語；嗣於本院審判
        中證稱：「……當時我們車頭往內，車子跨越車道旁的
        白線，他們車子一半停在草地、一半在路上。……（他
        們倒車多遠？）大約一台或一台半車身距離。……（丙○○他們的車是從那邊逃走的？）就是照片上（指相案
        卷第44頁現場照片）我站的地方靠近外側草地上，撞到
        之後，他們才轉回車道加速逃走。……他車後面就是十
        （查應為『岔』）字路口。……以我的位置看，他車子
        是向旁邊開，以楊真的位置看應該是直線走。……他
        停的時候，與車道是平行的。車子在草地上。……他有
        稍微斜向樹那邊，再直直開。……（如果他往道路上開
        ，有無阻礙物？）除了戊○○的車之外，沒有阻礙物。
        ……（提示相驗卷第44頁下方照片，照片中穿黑色上衣
        ，上衣有圖案的人是否是你，那是什麼意思？）是我，
        我站的位置就是楊真被壓過，車子走後楊真躺的地
        點。……」等語，並有其所繪之現場位置圖可參。又證
        人戊○○於95年6 月16日檢察官訊問中證稱：「……（
        對方車被你們攔下停車時，二車距離？是否同向？）同
        向，不到一個車身。甲○○、楊真先下車，楊真手
        持球棒要打車，但是沒打到，對方車緩慢往後退，離我
        車約有一個半車身距離。……甲○○把球棒丟出去沒打
        到車，那台車一下就馬上往前開。……他是由馬路上慢
        慢往草坪方向退去。……」等語，並繪有現場位置圖1
        張在卷可參（95年偵字第3173號卷第25頁）。另證人乙○○於本院審判中證稱：「……（你們車子與攔你們車
        的車子剛停下後距離多遠？）距離沒有多遠，應該沒有
        一部車距離。……（停下後你們做什麼？）丙○○倒車
        。……大約一部多車身的距離。……因為他車子前面被
        擋住，所以有轉往草地開過去。……我們車子與道路平
        行，對方車子斜的。……」等語。而被告丙○○於警詢
        及檢察官訊問中，亦坦承遭對方車輛橫斜攔阻，伊先倒
        車離約2 至3 個車身後，再開車往路肩之草地離開等語
        。足見被告丙○○駕車遭戊○○等人之車輛自左側以車
        頭斜停入草地之方式攔下後，被告丙○○即將車倒退至
        距離前車2 至3 個車身遠，再開往路肩之草地撞到被害
        人楊真後，方駛入車道離開。
      3.查被害人楊真遭被告駕車撞擊之現場及車牌號碼9067
        -JZ 、JX-7306 號自用小客車，經警實地及現車測量結
        果如下：現場路樹至白色邊線外緣為2.95公尺，白色
        邊線為15公分。車牌號碼9067-JZ 自用小客車之長為
        4.5 公尺，寬為1.7 公尺（含左右後視鏡為1.93公尺）
        、高為1.5 公尺，地面至底盤為19公分。車牌號碼JX
        -7306 自用小客車之長為4.4 公尺，寬為1.6 公尺（含
        左右後視鏡為1.9 公尺）、高為1.45公尺，地面至底盤
        為20公分等情，有雲林縣警察局虎尾分局95年10月25日
        虎警交字第0950012904號、同年11月24日虎警交字第09
        50014431號函附卷可參（本院卷第112 、161 頁）。則
        依上揭現場及車輛尺寸，被告丙○○駕駛之自用小客車
        車寬僅為1.6 公尺，然路肩草地可行寬度近3 公尺，復
        參照上開道路交通事故現場圖、現場照片所示，並佐以
        上開證人甲○○、戊○○、乙○○證述及被告丙○○自
        述情節，顯然被告丙○○所駕駛之車牌號碼9067-JZ 號
        自用小客車除可自右側路肩草地離開外，尚有左側寬闊
        之對向道路及路肩，或向後退行，或迴轉往後，甚或後
        退轉入岔道等多方途徑可以擇取，被告丙○○除駕車衝
        向被害人外，並非別無選擇餘地。
      4.被害人楊真於被告丙○○駕車向前行駛之時，即已立
        於車前，意欲阻攔被告丙○○駕車離去，並非驟然而出
        ，且被告係以時速20至30公里之慢速起步，朝被害人方
        向所立之路肩草地前行等情，業詳述如上。則被告丙○○既知被害人阻於車前，而以被告丙○○駕駛之汽車係
        鋼鐵製車身之交通運輸工具，具有高動力及重質量之特
        性，如以之衝撞或輾壓人體，當會重創人體軀幹或臟器
        ，足可致人於死，此應為一般常人所可預見，而被告丙○○於95年6 月17日檢察官訊問中亦坦承知悉人遭車輾
        過，將可能死亡一情，已有同一預見。詎被告丙○○雖
        意在離開現場，或兼有以慢速迫使他人閃避，但其既預
        見被害人無意讓行，且如以車輛撞擊或輾壓，將致被害
        人死亡之情境下，猶駕車朝被害人方向駛去，致將被害
        人撞倒於地後，復以車輾壓而過，並未停車察看，迅即
        逃逸，顯然被告丙○○於主觀上對於被害人死亡已有所
        預見下，竟聽任其發展，終致被害人遭車輾壓而傷重死
        亡之結果，揆諸前揭說明，其應有殺人之間接故意甚明
        。
  三、對於被告丙○○所辯或有利之證據不採納之理由。
    (一)被告丙○○指稱被害人楊真係突然奔出，致受撞擊部分
      ：查被告丙○○駕車撞擊被害人之時，被害人即已立於車
      前，作勢欲阻被告丙○○駕車離去，並非驟然而出，已詳
      述如上，被告丙○○就此辯解，不可採信。
    (二)被告丙○○主張其有正當防衛或緊急避難部分：
      1.按正當防衛必須對於現在不法之侵害始得為之，侵害業
        已過去，即無正當防衛可言，最高法院30年上字第1040
        號判例可資參照。又刑法第24條之緊急避難，係以自己
        或他人之生命、身體、自由、財產猝遇危難之際，非侵
        害他人法益，別無救護之道，為必要之條件，亦有最高
        法院84年度台上字第390 號判決要旨可參。
      2.證人甲○○雖坦承於攔下被告丙○○所駕駛之自用小客
        車後，曾以球棒擲向該車，但其於本院審判中證稱：「
        ……因為她（指被害人楊真）知道我們錢被搶走，他
        下車就要打他們，我下車後站他旁邊，可能她覺得他自
        己比較沒有力氣，所以把棍棒交給我。……我拿到棍棒
        後，第一件事就是要打對方的車子，我揮了二、三下，
        他們就倒車，所以我沒打到。我就把棍棒丟向他們，我
        丟的太大力，結果丟到車子後面。……我有向前走三、
        四步距離，要打他們車子打不到，才把棍棒丟出去。楊
        真都站在原地。……丟出去之後，我覺得很後悔，因
        為我身上沒有任何武器可以防禦或攻擊他們。……沒打
        到，那時我已經很累，……所以我才把球棒奮力丟出去
        後，我就在站那邊喘氣。……很後悔是我把球棒丟出去
        ，沒有東西防衛，他們車子開往前面，不知道怎麼辦了
        。……」等語。又證人戊○○則於檢察官訊問中自承為
        最後下車之人，僅見甲○○將球棒擲出未中後，被告丙○○即駕車往前行駛等情。再被告丙○○則於95年6 月
        17日檢察官訊問中供稱：「……一台車子追上來，敲打
        我車門，好像是用球棒，我有停車，對方把車堵在我車
        斜前方，然後下來2 個男生，都從副駕駛座方向下車來
        ，下車拿球棒打我車，我先倒車想要從路肩的草地衝過
        去。……（被對方車攔阻後，對方車上2 人下車後，站
        在你車何方向？）2 人都站在我車子前方。（有人站在
        你車後方？）沒有。（乙○○有無叫你要倒車？）沒有
        。……」等語，此外，復有扣案經本院當庭勘驗長度為
        60.5公分之木質球棒1 支可佐。則依當時情形，甲○○
        既已將所持球棒擲出未中，而徒手與被害人立於原地，
        並無進一步之攻擊行為，被告丙○○則坐於發動中之車
        內，此時，被告丙○○除前方之侵害行為已然停止外，
        其左、右、後方亦無他人攻擊，即所指侵害業已過去，
        亦無危難存在甚明。故其主張駕車往前衝撞被害人亦屬
        正當防衛或緊急避難之阻卻違法要件云云，揆諸上揭說
        明，顯屬不合，難謂有理由。
      3.至於證人乙○○雖於檢察官訊問中證稱：「……我們車
        子倒車，被對方前後包抄，我叫丙○○倒車，不知何人
        在後方打我們的車，丙○○就想要從草地那邊衝過去。
        ……」等語；復於本院審判中證稱：「……因為前面的
        車子有二個人下車。一個女人去後面敲打車子。……（
        另一個）他從駕駛座旁下車，跑到我們車子後面。……
        因前面被擋住。倒車後聽到後面有敲打的聲音，就開往
        前。……（擋你們的車子，有幾個人下來？）我的印象
        是三個。（第三個人從那裡下來？）駕駛座後面那個下
        來，跑到我們車子後面敲打車子。駕駛下來站在車子旁
        邊。……（你說丙○○倒車有一部車距離，為何不從左
        側道路開走？而要往右邊開？）因為左邊有人攻擊。（
        攻擊的人不是在後面嗎？）這我不曉得。（你們車子只
        有後面被攻擊？）對啊。……」等語，其所述攻擊之人
        ，忽稱男性，忽說女性，又攻擊方向忽後忽左，前後矛
        盾，且與證人甲○○，甚至被告丙○○供述不符，顯然
        其證述所乘車輛之車後或車左遭受攻擊一情，不可採信
        ，益認當時除甲○○擲出球棒外，別無其他攻擊行為存
        在。
    (三)辯護意旨另稱被告丙○○不識被害人楊真，無殺人意圖
      及認知，被害人死亡純為意外等語。查被告丙○○固係意
      在脫離現場而非基於直接故意為殺人犯行，但係本於間接
      故意為之，已如上述，辯護意旨所指尚不可採，亦不影響
      本院之認定。，
  四、綜上所述，被告丙○○所辯均不可採，其基於間接故意為
      殺人犯行之事證明確，足以認定。
肆、論罪科刑：
　一按行為後法律有變更者，適用行為時之法律。但行為後之法
    律有利於行為人者，適用最有利於行為人之法律，刑法第2
    條第1 項定有明文。又比較新舊法時，應就罪刑有關之共犯
    、未遂犯、想像競合犯、牽連犯、連續犯、結合犯、以及累
    犯加重、自首減輕暨其他法定加減原因（如身分加減）與加
    減例等一切情形，綜其全部罪刑之結果而為比較，最高法院
    95年度第8次 刑事庭會議決議可資參照。次按被告行為後之
    刑法部分條文業於94年2 月2 日，經總統以華總一義字第09
    400014901 號令修正公布，並自95年7 月1 日施行，茲就修
    正前後之新舊法比較適用，分敘如下：
    1.按被告行為時之刑法第33條第5 款規定：「罰金：1 元以
      上」，經修正為：「罰金：新臺幣1,000 元以上，以百元
      計算之」。又刑法施行法第1 條之1 規定：「（第1 項）
      中華民國94年1 月7 日刑法修正施行後，刑法分則編所定
      罰金之貨幣單位為新臺幣。（第2 項）94年1 月7 日刑法
      修正時，刑法分則編未修正之條文定有罰金者，自94年1
      月7 日刑法修正施行後，就其所定數額提高為30倍。但72
      年6 月26 日 至94年1 月7 日新增或修正之條文，就其所
      定數額提高為3 倍」（係於95年6 月14日，經總統以華總
      一義字第095000 85181號令增訂公布），而刑法第339 條
      第1 項之罪定有罰金刑，且未於72年6 月26日至94年1 月
      7 日間修正，故應就其所定數額提高為30倍。是依修正前
      後之規定相較，其罰金刑之最高度固未變更，但最低度已
      由新臺幣30元，修正為新臺幣1,000 元，並以百元計算之
      ，有關科刑規範事項已有變更，經比較新舊法，修正前之
      刑法第33條規定較有利於被告。
    2.被告於行為時之刑法第41條第1 項前段規定：「犯最重本
      刑為5 年以下有期徒刑以下之刑之罪，而受6 個月以下有
      期徒刑或拘役之宣告，因身體、教育、職業、家庭之關係
      或其他正當事由，執行顯有困難者，得以1 元以上3 元以
      下折算1 日，易科罰金」。而被告於行為時之易科罰金折
      算標準，依修正前之罰金罰鍰提高標準條例第2 條前段規
      定（95年5 月17日總統華總一義字第09500069791 號令修
      正公布刪除，並自95年7 月1 日施行），係就其原定數額
      提高為100 倍折算1 日，即最高應以銀元300 元折算1 日
      ，如依換算為新臺幣後（依現行法規所定貨幣單位折算新
      臺幣條例第2 條之規定，銀元以新臺幣元之3 倍折算之）
      ，應以新臺幣900 元折算1 日。嗣修正後之刑法第41條第
      1 項前段則規定：「犯最重本刑為5 年以下有期徒刑以下
      之刑之罪，而受6 個月以下有期徒刑或拘役之宣告者，得
      以新臺幣1,000 元、2,000 元或3,000 元折算1 日，易科
      罰金」。經核修正前之規定較有利於被告。
    3.被告行為時之刑法第51條第5 款規定：「宣告多數有期徒
      刑者，於各刑中之最長期以上，各刑合併之刑期以下，定
      其刑期。但不得逾20年」，經修正為：「宣告多數有期徒
      刑者，於各刑中之最長期以上，各刑合併之刑期以下，定
      其刑期。但不得逾30年」。經核修正前之規定並未不利於
      被告。
  二復按「行為後刑法條文經修正，惟無有利、不利情形（如刑
    法第15條、第30條之文字修正，第55條但書、第59條實務見
    解之明文化、第26條未遂犯減輕其刑之規定移列為第25 條
    等），應適用裁判時法」，最高法院95年11月7 日第21次刑
    事庭會議決議在案。又現行刑法第2 條第1 項規定之「法律
    變更」與法律修正之概念有別；所謂法律變更應係指因法律
    修正而「刑罰」有實質之更異而言，例如修正後新舊法法定
    本刑輕重變更或犯罪構成要件寬嚴不同等情形，始有依上開
    規定為準據法而比較適用新法或舊法之問題。如新舊法處罰
    之輕重仍然相同，例如僅形式上修正法律用語或條次移列等
    情形，並無有利或不利之情形，即無適用上開規定為比較之
    餘地，自應依一般法律適用之原則，適用現行、有效之裁判
    時法論處（參見最高法院95年度台上字第6159號判決意旨）
    。而按刑法第28條之修正理由係以：「修正共同正犯之參與
    類型，確定在『實行』概念下之共同參與行為，始成立共同
    正犯，為杜爭議，爰將『實施』一語，修正為『實行』」，
    即修法乃在確定正犯概念，杜絕爭議，非屬法律之變更，不
    生新舊法比較適用之問題。又被告行為時之刑法第47條規定
    ：「受有期徒刑之執行完畢，或受無期徒刑或有期徒刑一部
    之執行而赦免後，5 年以內再犯有期徒刑以上之罪者，為累
    犯，加重本刑至二分之一」，經修正為同條第1 項：「受徒
    刑之執行完畢，或一部之執行而赦免後，5 年以內故意再犯
    有期徒刑以上之罪者，為累犯，加重本刑至二分之一」，就
    故意再犯之累犯規定，僅有形式上之文字修正，而被告丁○○、乙○○前受有期徒刑之執行完畢，於本案所犯係屬故意
    犯罪，依修正前後之規定，均構成累犯，對被告而言並無有
    利或不利之情形，自不生依刑法第2 條第1 項為新舊法比較
    之問題。故應逕依裁判時即修正後之刑法第28條、第47條第
    1 項規定適用。
  三關於罰金刑貨幣單位由銀元修正為新臺幣之法律適用，依95
    年7 月1 日修正公布施行之刑法施行法第1 條之1 ，罰金刑
    貨幣單位雖有「銀元」、「新臺幣」之更異，惟適用結果之
    罰金額度則無二致，就罰金法定刑提高之「刑罰權規範內容
    」並無利或不利變更，自不生新舊法之比較問題，應適用具
    特別法及準據法之刑法施行法第1 條之1 規定。
  四核被告丙○○所為，係犯刑法第271 條第1 項之殺人罪、第
    339 條第1 項之詐欺取財罪，被告丁○○、乙○○所為，均
    係犯刑法第339 條第1 項之詐欺取財罪。被告丙○○、丁○○、乙○○就所犯詐欺取財罪，有犯意聯絡及行為分擔，為
    共同正犯。又被告丙○○所犯上揭二罪之犯意各別，行為互
    異，應分論併罰。
  五查被告丁○○前因殺人案件，經臺灣高等法院臺南分院以79
    年度上訴字第701 號判處有期徒刑14年，並經最高法院上訴
    駁回確定；又因違反槍砲彈藥刀械管制條例等案件，經臺灣
    高等法院臺南分院以86年度聲字第302 號裁定應執行有期徒
    刑3 年2 月確定，嗣經先後執行及假釋出監後，復經撤銷假
    釋，其所餘殘刑3 年2 月10日，於94年7 月8 日縮短刑期執
    行完畢；又被告乙○○前因違反肅清煙毒條例等案件，經本
    院以83年度訴字第669 號判決應執行有期徒刑3 年2 月確定
    ，嗣經執行及假釋出監後，復經撤銷假釋，其所餘殘刑1 年
    8 月20日於93年7 月17日假釋付保護管束期滿未經撤銷，而
    執行完畢，均有臺灣高等法院被告前案紀錄表可參，其等2
    人於5 年內再犯本件有期徒刑以上之罪，為累犯，均應依修
    正後之刑法第47條第1 項之規定，加重其刑。
  六按刑事審判旨在實現刑罰權之分配正義，故法院對於有罪被
    告之科刑，應符合罪刑相當之原則，使輕重得宜，罰當其罪
    ，此所以刑法第57條明定科刑時，應以行為人之責任為基礎
    ，並審酌一切情狀，尤應注意該條所列10款事項，以為科刑
    輕重之標準。而現階段之刑事政策，非祇在實現以往應報主
    義之觀念，尤重在教化之功能，立法者既未將殺人罪之法定
    刑定為唯一死刑，而將無期徒刑、有期徒刑列為選科之項目
    ，其目的即在賦予審判者能就個案情狀，審慎斟酌，俾使尚
    有教化遷善可能之罪犯保留一線生機。本院審酌被告丙○○
    前有賭博、偽造文書、偽造有價證券、毒品等之犯罪前科，
    尚在假釋中，有臺灣高等法院被告前案紀錄表在卷可參，但
    未構成累犯，其原在台北地區經營遊藝場為業，學歷為國中
    畢業，並無專長，已離婚而育有一女，家中尚有父母及弟等
    同住，其於本案犯行中，係受被告丁○○之邀約而為詐欺他
    人財物，與被害人楊真及同行之甲○○、戊○○本不相識
    ，徒因先為不法，遭被害人楊真等人追擊後，雖意在脫離
    現場，竟不顧被害人楊真立於車前，猶基於殺人之間接故
    意，駕車撞擊並輾過被害人楊真致死，復行逃逸，行狀固
    為可惡；惟其為警查獲後，初即坦承駕車撞人，於偵、審中
    亦頗有悔意，應訊態度良好；另本案殺人部分，係被告3 人
    以冰糖偽充安非他命，詐取被害人楊真等人之財物而起，
    非出於預謀或併有圖取財物之動機所為，且被害人楊真等
    人意在購買毒品本涉不法，復先有追擊被告等人之行為，堪
    認被告丙○○惡性雖大，然尚未達應剝奪其生命權，或使其
    永久監禁之程度等一切情狀，本院認為公訴人就被告丙○○
    所犯殺人罪部分求處無期徒刑，就詐欺取財部分求處有期徒
    刑1 年，均嫌過重，乃分別量處如主文所示之刑，並定其應
    執行之刑。另本院審酌被告丁○○、乙○○犯後均坦承犯行
    不諱，頗有悔意，被告丁○○以鐵工為業，學歷為國中畢業
    ，未婚而與父、兄等人同住；被告乙○○有鋁門窗業之專長
    ，現居家照護其父，學歷亦為國中畢業，已離婚並育有4子
    ，均已就業或就學，其2 人於詐欺取財犯行中之分工角色，
    該犯罪情節係詐騙欲為購買毒品者，尚與一般善意受害有別
    等一切情狀，本院認為公訴人就被告丁○○、乙○○之求刑
    略有過重，乃各量處如主文所示之刑，並就被告乙○○部分
    ，諭知易科罰金之折算標準。
  七至於公訴人請求沒收車牌號碼9067-JZ 號自用小客車部分，
    查該車固為被告丙○○所有之物，但車輛係以交通運輸為主
    要功能，且該車甫為94年間出廠之車輛，價值仍高，又因借
    貸關係，已對復華商業銀行設有動產抵押，有臺灣雲林地方
    法院檢察署檢送之復華商業銀行刑事聲請狀、郵局存證信函
    、汽車貸款車輛取回通知函、動產擔保交易動產抵押設定登
    記申請書、車輛動產抵押貸款契約書、汽車新領牌照登記書
    等附卷可稽（本院卷第74至80頁），再被告係因間故意偶發
    為殺人犯行，衡於比例原則，本院認為並無宣告沒收之必要
    ，惟公訴人既有此請求，案未確定，本院認暫不發還為宜，
    附予敘明。
伍、適用之法律：
  (一)刑事訴訟法第299 條第1 項前段。
  (二)刑法第271條第1項、第339條第1項。
  (三)95年7 月1 日修正施行後之刑法第2 條第1 項前段、第28條
    、第47條第1 項；修正施行前之刑法第41條第1 項、第51條
    第5款。
  (四)刑法施行法第1 條之1 第1 項、第2 項前段。刪除前之罰金
    罰鍰提高標準條例第2 條。現行法規所定貨幣單位折算新臺
    幣條例第2 條。
本案經檢察官朱健福到庭執行職務。
中　　華　　民　　國　　96　　年　　1　　月　　24 　　日
            刑事第六庭  審判長  法  官  吳基華
                                法  官  林俊良
                                法  官  蔡世芳
以上正本證明與原本無異。
如不服本判決，應於送達後10日內，向本院提出上訴狀。（須附
繕本）
                                書記官  蕭應欽
中　　華　　民　　國　　96　　年　　1 　　月　　24　　日
附錄論罪法條全文：
中華民國刑法第271條第1項
殺人者，處死刑、無期徒刑或 10 年以上有期徒刑。
中華民國刑法第339條第1項
意圖為自己或第三人不法之所有，以詐術使人將本人或第三人之
物交付者，處 5 年以下有期徒刑、拘役或科或併科 1 千元以下
罰金。
